【裁判字號】    92,訴,681
【裁判日期】    920520
【裁判案由】    毒品危害防制條例
【裁判全文】
臺灣臺中地方法院刑事判決                          九十二年度訴字第六八一號
    公  訴  人  臺灣臺中地方法院檢察署檢察官
    被      告  甲○○
右列被告因毒品危害防制條例案件，經檢察官提起公訴（九十一年度偵字第三八三○
號），本院判決如左：
    主  文
甲○○連續施用第一級毒品，處有期徒刑玖月；扣案之第一級毒品海洛因貳包（警秤
毛重約壹公克，驗餘淨重零點陸貳公克，包裝重零點伍捌公克），沒收銷燬之。又連
續施用第二級毒品，處有期徒刑伍月。應執行有期徒刑壹年；扣案之第一級毒品海洛
因貳包（警秤毛重約壹公克，驗餘淨重零點陸貳公克，包裝重零點伍捌公克），沒收
銷燬之。
    事  實
一、甲○○前因施用毒品案件，經送勒戒處所觀察、勒戒後，認無繼續施用毒品之傾
    向，由臺灣臺中地方法院檢察署檢察官於民國八十八年八月三十一日以八十八年
    度偵字第一六一一二號為不起訴處分確定；又於不起訴確定後五年內，復因施用
    毒品案件，經送勒戒處所觀察、勒戒後，認有繼續施用毒品之傾向，由臺灣臺中
    地方法院檢察署檢察官聲請簡易判決處刑並另聲請強制戒治，經本院以九十年度
    中簡字第一一九四號判處有期徒刑一年，緩刑四年，於九十年八月二十五日確定
    （本案尚在緩刑中，不構成累犯）；保安處分部分另經本院九十年度毒聲字第二
    八七四號裁定令入戒治處所施以強制戒治一年，於九十一年六月十日期滿執行完
    畢。詎甲○○仍不知悔改，復另基於施用第一級毒品海洛因之概括犯意，自九十
    一年十月中旬某日起，迄同年十二月二日二十時許止，以將海洛因稀釋後以針筒
    注射入靜脤之方式；及另基於施用第二級毒品甲基安非他命犯意，於九十一年十
    二月二日下午十七、十八時許，以將甲基安非他命置於鋁箔紙上燒烤而吸其產生
    煙氣之方式，在臺中市○○○路○段在臺中市○○○路○段一○九號二樓等處，
    連續施用第一級毒品海洛因多次及施用第二級毒品甲基安非他命一次。嗣於九十
    一年十二月二日下午二十一時三十分許，為警在臺中市○區○○○路一一○號前
    臨檢查獲，並扣得第一級毒品海洛因二包（警秤毛重約一公克，驗餘淨重○．六
    二公克，包裝重○．五八公克）。
二、案經臺中市警察局第一分局報請臺灣臺中地方法院檢察署檢察官偵查起訴。
    理  由
一、右揭犯罪事實，業據被告甲○○於本院審理時坦承不諱，且其上揭時、地為警查
    獲時所採集之尿液經送驗結果，確呈甲基安非他命、嗎啡陽性反應，此有臺中市
    衛生局煙毒尿液檢驗成績書影本一份在卷足參。又被告經警查獲時扣案之白色粉
    末經送法務部調查局鑑驗結果為：送驗白粉二包均含有第一級第六項毒品海洛因
    成分，合計淨重○．六二公克，包裝重○．五八公克，此有法務部調查局調科壹
    字第一二○○一二五六二號鑑定通知書附卷可稽，足徵被告之自白與事實相符，
    其確有施用第一級毒品海洛因及第二級毒品甲基安非他命之犯行。又被告前因施
    用毒品案件，經送勒戒處所觀察、勒戒後，認無繼續施用毒品之傾向，由臺灣臺
    中地方法院檢察署檢察官於民國八十八年八月三十一日以八十八年度偵字第一六
    一一二號為不起訴處分確定；又於不起訴確定後五年內，復因施用毒品案件，經
    送送勒戒處所觀察、勒戒後，認有繼續施用毒品之傾向，由臺灣臺中地方法院檢
    察署檢察官聲請簡易判決處刑並另聲請強制戒治，經本院以九十年度中簡字第一
    一九四號判處有期徒刑一年，緩刑四年，於九十年八月二十五日確定一節，有上
    開不起訴處分書影本、本院判決書影本、臺灣高等法院被告全國前案紀錄表及臺
    灣臺中地方法院檢察署刑案資料查註紀錄表影本各一紙等附卷可稽，是被告於五
    年內三犯施用毒品危害防制條例第十條第一項及第二項之罪，事證明確，犯行已
    堪認定。
二、按海洛因及甲基安非他命分係屬毒品危害防制條例第二條第二項第一、二款所稱
    之第一、二級毒品，核被告甲○○所為，係分犯毒品危害防制條例第十條第一項
    、第二項之施用第一級、第二級毒品罪，其持有第一級、第二級毒品之低度行為
    ，應分為高度之施用第一級、第二級毒品行為所吸收，均不另論罪；又被告先後
    多次施用第一級毒品犯行，時間緊接、犯罪構成要件相同，顯係基於概括犯意反
    覆為之，為連續犯，應依刑法第五十六條之規定論以一罪，並加重其刑。再被告
    所犯二罪間，犯意各別，罪名不同，應分論併罰之。爰審酌被告前有毒品危害防
    制條例前科，經觀察勒戒與不起訴處分、判決處刑後，仍不斷然戒絕，施用毒品
    不輟，與其犯罪之動機、目的、手段、施用海洛因及甲基安非他命時間與次數、
    所生危害係屬藥物自殘，尚未嚴重破壞社會秩序、侵害他人權益，與斟酌被告犯
    後坦承犯行，尚知所悔悟等一切情狀，分別量處如主文所示之刑，並定其應執行
    之刑。
三、另扣案之第一級毒品海洛因二包（警秤毛重約一公克，驗餘淨重○．六二公克，
    包裝重○．五八公克），係違禁物，爰依違反毒品危害防制條例第十八條第一項
    前段規定，宣告沒收銷燬之。
據上論斷，應依刑事訴訟法第二百九十九條第一項前段，毒品危害防制條例第十條第
一項、第二項、第二十三條第二項、第十八條第一項前段，刑法第十一條前段、第五
十六條、第五十一條第五款，判決如主文。
本案經檢察官劉志文到庭執行職務。
中      華      民      國    九十二    年      五      月     二十     日
                              臺灣臺中地方法院刑事第六庭
                                  審院長法  官  梁 堯 銘
                                        法  官  莊 深 淵
                                        法  官  洪 堯 讚
右正本證明與原本無異。
如不服本判決，應於送達後十日內向本院提出上訴狀 （須附繕本） ，上訴於台灣高
等法院台中分院。
                                        書記官
中      華      民      國    九十二    年      五      月     二十     日
附錄論罪科刑法條
毒品危害防制條例第十條
施用第一級毒品者，處六月以上五年以下有期徒刑。
施用第二級毒品者，處三年以下有期徒刑。


司法院資訊處製作；財團法人民間司法改革基金會備份。
